臺灣屏東地方法院刑事判決　　　　　　　100年度易字第573號
公　訴　人　臺灣屏東地方法院檢察署檢察官
被　　　告　羅會德
上列被告因竊盜案件，經檢察官提起公訴（99年度偵字第11379
號），本院於準備程序進行中，因被告就被訴事實均為有罪之陳
述，經告知簡式審判程序意旨，並聽取公訴人及被告意見後，本
院裁定依簡式審判程序審理，判決如下：
    主  文
羅會德共同犯竊盜罪，累犯，處有期徒刑肆月，如易科罰金以新
臺幣壹仟元折算壹日；又犯搬運贓物罪，累犯，處有期徒刑月
，如易科罰金，以新臺幣壹仟元折算壹日。應執行有期徒刑伍月
，如易科罰金，以新臺幣壹仟元折算壹日。
    事  實
一、羅會德前於民國95年間因妨案性自主案件，經本院判處有期
    徒刑6 月，於96年3 月13日執行完畢，另於98年因竊盜案件
    ，經本院以98年度易字第112 號判處有期徒刑7 月確定，於
    99年3 月13日執行完畢。
二、緣沈西崑（同案被告，俟到案後審結）基於意圖為自不法所
    之犯意，於99年10月11日前某日之不詳時間，在屏東縣長治
    鄉潭頭村某處，徒手竊取機車電瓶、管狀黑鐵色之汽車零件
    等物，並於得手後，將之藏放在屏東縣長治鄉○○村○○路
    19巷17號前空地，於99年10月11日，羅會德明知上開機車電
    瓶、汽車零件等物，係沈西崑竊盜而來，屬來路不明之贓物
    ，竟基於搬運贓物之犯意，由沈西崑騎乘羅會德所有之機車
    （車牌號碼：OLC －737 號）搭載羅會德前去取出上開竊得
    之贓物，羅會德即搬運上開贓物，並一同持往變賣。另於99
    年10月11日上午10時許，羅會德與沈西崑騎乘上開機車途經
    屏東縣麟洛鄉○○路275 號附近，二人另行起意，復基於共
    同意圖為自己不法所有之竊盜犯意，推由沈西崑下手竊取黑
    鐵色鐵廚拉門一片，而羅會德則在一旁擔任把風行為，得手
    後，羅會德與沈西崑一同持該拉門前往黃庭英（另經檢察官
    為不起訴處分）在屏東縣麟洛鄉○○路20之20號，經營之大
    發強資源回收場變賣。嗣因未戴安全帽，遇警取締，沈西崑
    立即逃逸，經警盤查羅會得，始查悉上情。
二、案經屏東縣政府警察局內埔分局報告臺灣屏東地方法院檢察
    署檢察官偵查起訴。
    理  由
一、被告羅會德所犯均係死刑、無期徒刑、最輕本刑為3 年以上
    有期徒刑以外之罪，其等於準備程序就前揭被訴事實均為有
    罪之陳述，經告知簡式審判程序之旨，並聽取其等與公訴人
    之意見後，本院認無不得或不宜改依簡式審判程序進行之情
    ，爰依刑事訴訟法第273 條之1 第1 項、第284 條之1 規定
    ，裁定進行簡式審判程序。
二、上揭犯罪事實，業於被告羅會德於本院審理時坦承不諱，核
    與證人即同案被告沈西崑於檢察官偵訊中結證之情節相符，
    且被告羅會德於檢察官偵訊中亦供承變賣盜贓所得，沈西崑
    請伊喝保力達與米酒等語，則被告羅會德既然事後分得變賣
    盜贓之利益，堪認其有共同竊盜之犯意。此外，復有偵查報
    告、證人即被害人葉左豐於警詢中之證述、黃庭英於警詢及
    檢察官偵訊中之證述、扣押筆錄、扣押物品目錄表、大發資
    源回收場收受物品登記單、蒐證照片7 張等在卷可稽，是被
    告羅會德上開自白與事實相符自可採為認定事實之證據，綜
    上足認，被告羅會德竊盜、搬運贓物之犯行，事證明確，均
    堪予認定。
三、核被告羅會德所為，係犯刑法第320 第1 項之普通竊盜罪及
    同法第349 條第2 項之搬運贓物罪。被告羅會德就上開普通
    竊盜罪，與同案被告沈西崑間，犯意之聯絡，行為之分擔，
    均為共同正犯。被告羅會德所犯上開二罪，犯意各別、罪質
    各異，行為互殊，犯罪構成要件不同，應分論併。被告羅會
    德所犯搬運贓物之犯罪事實，業據檢察官於起訴書犯罪事實
    欄內敘明，並據蒞庭實行公訴之檢察官追加起訴法條為刑法
    第349 條第2 項之搬運贓物罪，本院自得併予審理，附此敘
    明。被告羅會德前於95年間因妨案性自主案件，經本院判處
    有期徒刑6 月，於96年3 月13日執行完畢，另於98年因竊盜
    案件，經本院以98年度易字第112 號判處有期徒刑7 月確定
    ，於99年3 月13日執行完畢之事實，有臺灣高等法院被告前
    案紀錄表1 份附卷可按，其受有期徒刑之執行完畢5 年以內
    故意再犯本件有期徒刑以上之2 罪，均為累犯，應依刑法第
    47條第1項 之規定各加重其刑。爰審酌被告羅會德前有竊盜
    前科，素行非佳，又再犯本案，足徵其未於刑罰中習得教訓
    ，惟念其犯罪手段尚屬輕微、犯案動機單純，犯罪所生危害
    不大，並坦承犯行，態度良好等一切情狀，分別量處如主文
    所示之刑，並諭知易科罰金之標準及定應執行之刑與易科罰
    金之折算標準。
據上論斷，應依刑事訴訟法第273 條之1 第1 項、第299 條第1
項前段，刑法第28條、第320 條第1 項、第349 條第2 項、第47
條第1 項、第41條第1 項前段、第51條第1 項第5 款，刑法施行
法第1 條之1 ，判決如主文。
本案經檢察官劉昀到庭執行職務。
中    華    民    國   100    年    7     月    7     日
                  刑事第二庭    法  官  涂裕洪
以上正本證明與原本無異。
如不服本判決應於收受判決後10日內向本院提出上訴書狀，並
應敘述具體理由；其未敘述上訴理由者，應於上訴期間屆滿後
20日內向本院補提理由書（均須按他造當事人之人數附繕本）
「切勿逕送上級法院」。
中    華    民    國   100    年    7     月    7     日
                                書記官  卓春成
附錄本判決論罪之法條：
刑法第320條第1項
意圖為自己不法之所有或第三人不法之所有，而竊取他人之動產
者，為竊盜罪，處五年以下有期徒刑、拘役或五百元以下罰金。
刑法第349 條：
收受贓物者，處三年以下有期徒刑、拘役或五百元以下罰金。
搬運、寄藏、故買贓物或為牙保者，處五年以下有期徒刑、拘役
或科或併科一千元以下罰金。
因贓物變得之財物，以贓物論。